【裁判字號】    99,再小抗,1
【裁判日期】    991109
【裁判案由】    再審之訴
【裁判全文】
臺灣臺北地方法院民事裁定             99年度再小抗字第1號
抗  告  人  甲○○
相  對  人  臺灣電視事業股份有限公司
法定代理人  乙○
相  對  人  丙○○
上列當事人間請求再審之訴事件，抗告人對於中華民國99年9月
13日本院臺北簡易庭99年度北再小字第3號民事裁定提起抗告，
本院裁定如下：
    主  文
抗告駁回。
抗告費用新台幣壹仟元由抗告人負擔。
    理  由
一、抗告意旨略以：抗告人分別就98年度審小上字第145號民事
    裁定、98年度北再小字第6號民事判決、99年度再小上（審
    再小上）字第2號民事裁定提起再審，並於民國99年9月3日
    收到最近一次上訴裁定，並非遲至99年9月7日提起本件再審
    ，故未逾期提起再審。又抗告人於訴狀理由明確指出判決書
    內容中有何非抗告人所發表之言論，然法院未盡查證義務，
    遽以「堪信為真實」為由，疏漏原審被告說謊的可能性，指
    稱抗告人有為非抗告人所發表之言論，並列於判決書上，顯
    有「為判決基礎之證物係偽造或變造者」之問題。為此提起
    抗告，請求廢棄原裁定。
二、按民事訴訟法第500條第1項及第2項本文規定，再審之訴，
    應於30日之不變期間內提起。前項期間，自判決確定時起算
    ，判決於送達前確定者，自送達時起算；其再審之理由發生
    或知悉在後者，均自知悉時起算。
三、經查，本件抗告人係對本院98年度北小字第1733號民事判決
    提起再審聲請。是以，有無逾越再審提起時間，應以本院98
    年度北小字第1733號小額民事判決確定時起算，與抗告人另
    就98年度審小上字第145號民事裁定、98年度北再小字第6號
    民事判決及99年度再小上（審再小上）第2號民事裁定等之
    上訴或再審聲請無涉。查抗告人就98年度北小字第1733號民
    事判決提起上訴，經本院於98年10月30日以98年度審小上字
    第145號民事裁定上訴不合法而駁回確定，該裁定並於98年
    11月4日送達抗告人，此業經原審調取原確定判決核閱屬實
    ，並有本院98年度審小上字第145號民事裁定在卷可稽。是
    98年度北小字第1733號民事判決於98年10月30日即已確定，
    縱據抗告人主張其知悉本件再審事由「為判決基礎之證物係
    偽造或變造者」、「判決理由與主文顯有矛盾」在後，亦應
    於98年11月4日收受98年度審小上字第145號民事裁定時即已
    知悉。故原裁定認抗告人於99年9月7日始對98年度北小字第
    1733號民事判決提起再審，顯逾30日之不變期間，抗告人提
    起再審之訴不合法為由，駁回其再審之訴，核無違誤。抗告
    意旨指摘原裁定不當，求予廢棄，為無理由，應予駁回。
四、據上論結，本件抗告為無理由，依民事訴訟法第436條之32
    第4項、第495條之1第1項、第449條第1項、第95條、第78條
    ，裁定如主文。
中    華    民    國    99    年    11    月    9     日
                  民事第五庭審判長法  官  薛中興
                                  法  官  鄧德倩
                                  法  官  歐陽漢菁
以上正本係照原本作成。
本裁定不得再抗告。
中    華    民    國    99    年    11    月    9    日
                                書記官  吳貞瑩

司法院資訊處製作；財團法人民間司法改革基金會備份。
